【裁判字號】    99,中簡上,895
【裁判日期】    991230
【裁判案由】    傷害
【裁判全文】
臺灣臺中地方法院刑事判決           99年度中簡上字第895號
上  訴  人  臺灣臺中地方法院檢察署檢察官
被      告  陳文權
上列上訴人因被告傷害案件，不服本院民國99年10月5日99年度
中簡字第2774號刑事簡易判決（檢察官聲請簡易判決處刑案號：
99年度偵字第18822號），提起上訴，本院管轄第二審合議庭判
決如下︰
    主      文
上訴駁回。
    犯罪事實及理由
一、本案經本院合議庭審理結果，認第一審簡易判決之認事用法
    及量刑均無不當，應予維持，並引用本院第一審刑事簡易判
    決書之記載（如附件所示）。
二、檢察官上訴意旨略以：本件告訴人因遭被告毆打而受有顏面
    挫傷、下唇擦挫傷、外傷性視網膜病變及背部挫傷等傷害，
    告訴人所受之傷害顯然非輕，另外傷性視網膜病變之傷害，
    日後需耗費相當費用以資治療，被告於犯後毫無悔意，並未
    與告訴人和解，乃原審量刑過輕等語。然按刑罰之量定，固
    屬法院自由裁量之職權行使，但仍應審酌刑法第57條所列各
    款事由及一切情狀，為酌量輕重之標準，並非漫無限制；在
    同一犯罪事實與情節，如別無其他加重或減輕之原因，下級
    審法院量定之刑，亦無過重或失輕之不當情形，則上級審法
    院對下級審法院之職權行使，原則上應予尊重，有最高法院
    85年臺上字第2446號判決意旨可資參照。次按刑法第277條
    第1項傷害罪之法定本刑為3年以下有期徒刑、拘役或1千元
    以下罰金。而原審審酌被告不思以和平方式，竟訴諸暴力解
    決紛爭，迄今尚未與告訴人和解，及其犯罪之動機、目的及
    手段等一切情狀，依刑事訴訟法第449條第1項前段、刑法第
    277條第1項、第41條第1項前段及刑法施行法第1條之1第1項
    、第2項前段，判處被告拘役30日，如易科罰金，以新臺幣
    1, 000元折算1日，其法律適用及量刑均屬妥適，檢察官上
    訴指摘原審量刑不當等語，為無理由，應予以駁回。
三、被告經合法傳喚，未具狀請假或為其他陳述，核係無正當理
    由不到庭，爰依刑事訴訟法第371條規定，不待其陳述，逕
    行判決。
據上論斷，應依刑事訴訟法第455條之1第1項、第3項、第368條
、第371條，判決如主文。
本案經檢察官劉文賓到庭執行職務。
中    華    民    國    99    年    12    月    30    日
                  刑事第18庭    審判長法  官  郭書豪
                                      法  官  胡芷瑜
                                      法  官  林世民
以上正本證明與原本無異。
本件不得上訴。
                                      書記官  紀俊源
中    華    民    國    99    年    12    月    30    日
附錄論罪科刑法條：
中華民國刑法第277條
傷害人之身體或健康者，處 3 年以下有期徒刑、拘役或 1 千元
以下罰金。
犯前項之罪因而致人於死者，處無期徒刑或 7 年以上有期徒刑
；致重傷者，處 3 年以上 10 年以下有期徒刑。

司法院資訊處製作；財團法人民間司法改革基金會備份。
